臺灣桃園地方法院刑事判決　　　　　　　110年度訴字第296號

公　訴　人　臺灣桃園地方檢察署檢察官
被　　　告　徐國慶




選任辯護人　黃智謙律師(法扶律師)　　　　　　
上列被告因違反槍砲彈藥刀械管制條例案件，經檢察官提起公訴
（110 年度偵字第2948號），本院判決如下：
    主  文
徐國慶犯非法持有非制式衝鋒槍罪，處有期徒刑伍年捌月，併科
罰金新臺幣拾伍萬元，罰金如易服勞役，以新臺幣壹仟元折算壹
日。
扣案如附表編號一所示之槍枝（含彈匣）沒收。
    事  實
一、徐國慶基於非法持有非制式衝鋒槍及非制式子彈之犯意，於
    民國109 年8 月間之某日，在臺灣之不詳地點，以新臺幣15
    萬元，向真實身分不詳之人，購買如附表編號1 、2 所示具
    有殺傷力之非制式衝鋒槍1 支及非制式子彈13顆而持有。嗣
    於同年10月29日晚間8 時40分許，在桃園市○○區○○○路
    00號之「傑國模型槍店」前，因駕駛車號000-0000號自用小
    客車違規停車，經警盤查並在該自用小客車內查獲上開槍、
    彈，始悉上情。
二、案經桃園市政府警察局大溪分局移送臺灣桃園地方檢察署檢
    察官偵查起訴。
    理  由
壹、證據能力部分：
一、實施刑事訴訟程序之公務員因違背法定程序取得之證據，其
    有無證據能力之認定，應審酌人權保障及公共利益之均衡維
    護，刑事訴訟法第158 條之4 定有明文。本案檢察官提出之
    證物（即附表所示槍、彈），被告主張係警員未依刑事訴訟
    法之規定，違法搜索所得。經查：
  ㈠依卷附警員職務報告所載，警員邱創偉及張皓翔於109 年10
    月29日執行巡邏勤務，於同日晚間8 時40分許，在桃園市○
    ○區○○○路00號前，發現車號000-0000號自用小客車違規
    停放，經檢查駕駛人即被告徐國慶之身分後，發現小客車副
    駕駛座有1 把槍枝，被告表示為玩具槍，警員請被告開啟車
    門，經被告解鎖後，警員邱創緯開啟副駕駛座車門，發現衝
    鋒槍1 支，被告開啟駕駛座車門進入駕駛座，並立即發動車
    輛離去（見偵卷第23頁）。可見扣案如附表所示之槍、彈，
    係警員自被告車內取得。
  ㈡本院勘驗在場3 名警員之密錄器影像（詳如附件），顯示警
    員因被告違規停車，對被告查驗身分結束後，警員邱創偉走
    向被告之車輛表示要檢查車輛，經被告表示警員無搜索票。
    警員邱創偉即持手電筒透過車窗照射車輛副駕駛座，自警員
    邱創偉之密錄器畫面中可見副駕駛座腳踏墊處放有1 把黑色
    槍枝。經警員邱創偉詢問後，被告表示為「BB槍」。警員邱
    創偉詢問「可以看一下嗎」，被告則未置可否而往駕駛座走
    去，警員張皓翔向被告表示「不要去駕駛座」，被告回覆「
    沒駕駛座，我怎麼開」，隨即持鑰匙開啟車門，坐入駕駛座
    內並發動引擎。警員張皓翔立即要求被告下車且不要發動引
    擎，警員邱創偉則同時開啟副駕駛座車門，伸手拿起副駕駛
    座腳踏墊上之槍枝，被告旋即駕車駛離，該槍枝則留在警員
    邱創偉之手上。
  ㈢警察開啟副駕駛座車門之行為，屬於刑事訴訟法所稱搜索：
  ⒈偵查機關以發現犯罪嫌疑人或得扣押之物為目的，進入私人
    有合理隱私期待之場域，即為搜索。一般人駕駛自用小客車
    ，雖可預見他人可透過車窗看見車內部分範圍，惟對於他人
    未經許可不得任意開門進入車內，依社會通念，應有合理之
    隱私期待，故本案警察開啟被告車輛之車門，彎身進入車內
    ，其性質應屬搜索。
  ⒉公訴意旨雖以：警員係依警察職權行使法對被告進行盤查並
    透過車窗檢查車輛，符合「一目瞭然法則」，若在目視可及
    之範圍內發現犯罪，即得作進一步搜查，並依刑事訴訟法第
    133 條之規定進行扣押；本案不應將警員之行為定性為搜索
    等語。惟查：
  ⑴警察對於已發生危害或依客觀合理判斷易生危害之交通工具
    ，得予以攔停並採行下列措施：⑴要求駕駛人或乘客出示相
    關證件或查證其身分。⑵檢查引擎、車身號碼或其他足資識
    別之特徵。⑶要求駕駛人接受酒精濃度測試之檢定。警察因
    前項交通工具之駕駛人或乘客有異常舉動而合理懷疑其將有
    危害行為時，得強制其離車；有事實足認其有犯罪之虞者，
    並得檢查交通工具，警察職權行使法第8 條第1 項、第2 項
    分別定有明文。惟該條第2 項「檢查交通工具」與「搜索」
    之區別，在於警察僅得以目視之方式檢查交通工具，例如僅
    得以目視車內有無犯罪之物品（即「一目瞭然法則」）；若
    要進一步檢查，如開啟密封物或後車廂，即應得受檢者之同
    意，不得擅自為之（最高法院101 年度台上字第763 號判決
    同此見解）。因此，警員依警察職權行使法第8 條第2 項規
    定檢查交通工具，僅得在車外以目視方式查看，不得開啟車
    門。經檢查後，若有相當理由認為有犯罪嫌疑而有扣押車內
    物品之必要，要屬有無刑事訴訟法第131 條第2 項逕行搜索
    或同法第131 條之1 同意搜索之問題。此關於搜索之概念與
    無令狀搜索之情形，不容混淆。
  ⑵本案警員透過車窗查看被告之車內，固依係警察職權行使法
    之規定檢查交通工具，惟警員以目視查看後，更進一步開啟
    被告之車門並彎身進入車內，已逾越目視可及之範圍，即非
    屬警察職權行使法所允許之檢查處分，已構成車輛之搜索。
  ㈣警察開啟副駕駛座車門之行為，不合於刑事訴訟法之規定：
    按搜索，應用搜索票；檢察官於偵查中確有相當理由認為情
    況急迫，非迅速搜索，24小時內證據有偽造、變造、湮滅或
    隱匿之虞者，得逕行搜索，或指揮檢察事務官、司法警察官
    或司法警察執行搜索，並層報檢察長；經受搜索人出於自願
    性同意者，得不使用搜索票，但執行人員應出示證件，並將
    其同意之意旨記載於筆錄，刑事訴訟法第128 條第1 項、第
    131 條第2 項、第131 條之1 分別定有明文。所謂「自願性
    」同意，係指同意必須出於同意人之自願，非出自於明示、
    暗示之強暴、脅迫；法院對於證據取得係出於同意搜索時，
    自應審查同意之人是否具同意權限，有無將同意意旨記載於
    筆錄由受搜索人簽名或出具書面表明同意之旨，並應綜合一
    切情狀包括徵求同意之地點、徵求同意之方式是否自然而非
    具威脅性、警察所展現之武力是否暗示不得拒絕同意、拒絕
    警察之請求後警察是否仍重複不斷徵求同意、同意者主觀意
    識之強弱、年齡、種族、性別、教育水準、智商、自主之意
    志是否已為執行搜索之人所屈服等加以審酌（最高法院99年
    度台上字第4117號判決同此見解）：
  ⒈依前述警員職務報告所載，本案係警員執行巡邏勤務而盤查
    被告後，在被告之車上取出扣案槍、彈，並未經法院核發搜
    索票。又警員開啟車門取出槍、彈之搜索行為，並非依檢察
    官指示所為，亦不合於刑事訴訟法第131 條第2 項之逕行搜
    索要件。
  ⒉警員邱創偉於本院審理時證稱：我有要求被告打開車門，被
    告說他要去開車門，一開始我叫他從副駕駛座開，他就說副
    駕駛座那邊壞掉，他要從駕駛座開；被告沒有口頭同意我們
    搜索，可是被告的行為讓我們認為他已經同意；也就是口頭
    上沒有同意，但行為上配合；本件並沒有讓被告簽署自願受
    搜索同意書等語（見本院卷第214-215 頁），雖證稱依被告
    配合開啟車門之行為外觀，認被告自願同意受搜索。惟被告
    於本院訊問時供稱：警察持手電筒透過車窗查看車內，並詢
    問我車上的東西是什麼，我說是玩具槍，警察叫我開車門，
    我不同意，警察堅持要我開，我就打開駕駛座的門，馬上發
    動車子踩油門離開，警察在這個過程中打開副駕駛座的車門
    ，把槍拿出來等語（見本院卷第92-93 頁），即否認有自願
    性同意，而係警員乘其開啟車門之際進入車內搜索。
  ⒊依前述本院勘驗警員密錄器影像之結果，警員邱創偉詢問可
    否查看車內槍枝時，被告未置可否而往駕駛座走去，警員張
    皓翔向被告表示「不要去駕駛座」，被告回覆「沒駕駛座，
    我怎麼開」，隨即持鑰匙開啟車門，坐入駕駛座內，旋即發
    動引擎駕車離去；警員邱創偉則係乘車輛中控鎖解鎖之際，
    開啟車門取出槍枝。被告開啟門鎖並坐入車內，要屬被告身
    為車主，對車輛使用權之行使，不能逕將解鎖解釋為同意他
    人入內。被告對於警員搜索之要求既未置可否，即不能以客
    觀上開鎖之行為，認為被告有同意搜索。再者，若被告已放
    棄車內私領域之隱私權，自願同意警員搜索其車內物品，衡
    情不至於在開啟車門後，迅速坐上駕駛座駕車離去。被告之
    舉動，顯係在逃避警員發動之搜索，避免車內之槍枝遭查獲
    ，難認有同意搜索。此外，而本案警員未使被告簽署自願受
    搜索同意書，更無從證明被告自願放棄車內私領域之隱私權
    而同意搜索。
  ⒋綜上，警員未使被告簽署自願受搜索同意書，已不合於刑事
    訴訟法第131 條之1 所定之要件，無從據以證明被告係自願
    受搜索。再參前述警員搜索前、後之情狀，本案亦難認被告
    係自願同意警員搜索。從而，警員開啟車門之搜索行為，不
    合於刑事訴訟法之規定。
  ㈤就司法警察未依法律規定取得之物證，法院依刑事訴訟法第
    158 條之4 進行權衡時，應綜合考量⑴違背法定程序之程度
    ；⑵違背法定程序時之主觀意圖（是否出於惡意違法）；⑶
    違背法定程序時之狀況（是否有急迫或不得已之情形）；⑷
    侵害犯罪嫌疑人或被告權益之種類及輕重；⑸犯罪所生之危
    險或實害；⑹禁止使用證據對於預防將來違法取得證據之效
    果；⑺偵審人員如依法定程序，有無發現該證據之必然性；
    ⑻證據取得之違法對被告訴訟上防禦不利益之程度等情狀，
    予以審酌，以決定應否賦予證據能力。
  ⒈據警員邱創偉於本院審理時證稱：我們在盤查被告時，他的
    神情有點不自然，有點緊張；且當時所在「傑國模型槍店」
    ，有查獲過類似改造槍枝的狀況，就我查緝槍砲的經驗，槍
    枝很多是在這種模型槍店改造的；當時我看到副駕駛座腳踏
    墊上的槍枝，尾部槍托部分有被遮蔽，但可見槍身；我就讀
    軍校2 年，在軍中服役6 年，擔任彈藥士，負責管制槍械及
    彈藥；嗣又受警察訓練1 年，自108 年服務迄今，以我的知
    識經驗，該槍枝之光澤及樣式與一般BB槍不同，所以我當下
    就判斷它應該是有殺傷力的槍枝等語（見本院卷第207 頁、
    第210 頁、第220-221 頁）。應認警員邱創偉透過副駕駛座
    車窗發現車內有1 把黑色槍枝時，依其經驗、盤查被告之地
    點、情狀及槍枝外觀，客觀上已有合理事證足對被告產生槍
    砲犯罪之嫌疑。
  ⒉又警察執行巡邏勤務，在盤查或檢查車輛過程中，隨時可能
    對於特定人產生犯罪嫌疑，其情狀之改變及犯罪嫌疑之產生
    ，可能在轉瞬之間，未必有充裕之時間可審斷情勢。又槍砲
    具有極大殺傷力，對於查緝之警員及附近民眾均有高度危險
    ，一旦發生駁火，可能導致警員或民眾喪失性命。故警員在
    盤查過程中發現有槍砲犯罪嫌疑，其危險性及急迫性即大幅
    升高，又必須在極短時間內掌握情況，判斷對象之嫌疑程度
    及危險性高低，其壓力甚大，可想而知，非事後立於審判者
    之角度進行合法性審查時所能比擬。故第一線執勤警員在判
    斷是否發動搜索、符合搜索要件時，應容許其有較大判斷餘
    地。
  ⒊本案警員邱創偉詢問被告可否查看車內槍枝時，被告未置可
    否而往駕駛座走去，並稱「沒到駕駛座，要怎麼開」等語，
    警員邱創偉係因被告虛以委蛇之態度，誤認被告同意查看，
    尚難認警員之搜索行為係出於惡意。況且，警員邱創偉要求
    查看被告車內槍枝後，被告係持續往駕駛座走去，並開啟車
    門坐入駕駛座，則副駕駛座腳踏墊處之槍枝，應在被告可立
    即觸及之範圍；再者，被告坐上駕駛座後，隨即發動引擎，
    依當時之情形，被告隨時可能取出槍枝對執勤警員造成危害
    ，或立即逃逸而隱藏罪證，應認客觀上存有立即處置之急迫
    性。警員邱創偉在此情況下，當下判斷應緊急開啟副駕駛座
    車門，率先控制車內槍枝，應認係出於急迫而不得已之情況
    。且此一急迫危險情況，係在執行巡邏勤務過程中臨時產生
    ，自無可能要求警員依刑事訴訟法之規定報請檢察官向法院
    聲請搜索票，或報請檢察官指揮搜索。
  ⒋警員邱創偉之搜索行為，既非出於惡意，客觀上又存有急迫
    性，實係不得已之處置。若本院禁止扣案槍、彈作為本案證
    據，對於預防將來違法取證之效果有限。此外，被告持有扣
    案非制式衝鋒槍並攜帶於車上，復同時持有13顆具有殺傷力
    之子彈，其行為對於社會治安所生危害甚鉅。權衡本案未依
    規定搜索之情節及被告犯罪所侵害法益程度，並綜合考量上
    開因素後，認無禁止扣案槍、彈作為本案證據使用之必要，
    即仍有證據能力。
二、其餘本判決援引之供述及非供述證據，均係依法定方式取得
    ，並經本院於審理期日踐行合法之調查，被告及辯護人迄本
    院言詞辯論終結前，均未爭執其證據能力，均得採為判決之
    基礎。
貳、實體部分：
一、上開犯罪事實，業據被告於偵查及本院審理時坦承不諱，並
    有警員密錄器畫面翻拍照片、內政部警政署刑事警察局（下
    稱刑事局）鑑定書、槍彈照片及刑事局110 年8 月26日刑鑑
    字第1100055154號函在卷可憑（見偵卷第47-51 頁、第85-8
    9 頁，本院卷第54-1頁），另有扣案如附表編號1 、2 所示
    之槍、彈可證。足認被告之自白有相當之證據相佐，且與事
    實相符，應堪信為真實。扣案如附表編號1 、2 所示之槍、
    彈，經鑑定後均認有殺傷力（詳如附表鑑定結果欄），有前
    揭鑑定書及刑事局函文附卷足憑。從而，本案事證明確，被
    告犯行堪以認定，應依法論罪科刑。
二、論罪科刑：
  ㈠罪名：
    查被告持有之槍枝，係槍砲彈藥刀械管制條例第7 條第1 項
    所稱非制式衝鋒槍。被告未經主管機關許可而持有扣案槍、
    彈，係犯槍砲彈藥刀械管制條例第7 條第4 項之非法持有非
    制式衝鋒槍罪及同條例第12條第4 項之非法持有子彈罪。
  ㈡罪數：
    被告自109 年8 月間購入上開槍、彈時起，至同年10月29日
    為警查獲時止，持有槍枝及子彈，乃行為之繼續，應各論以
    一罪。被告同時購入槍、彈而持有，僅有一個持有行為，而
    觸犯數罪名，為想像競合，依刑法第55條前段規定，應從一
    重之非法持有非制式衝鋒槍罪處斷。
  ㈢累犯之說明：
    被告前因妨害自由案件，經臺灣新北地方法院以107 年度訴
    字第523 號判處有期徒刑3 月，緩刑2 年確定，嗣其緩刑之
    宣告經撤銷，有期徒刑於109 年1 月21日易科罰金執行完畢
    ，有臺灣高等法院被告前案紀錄表可稽。其復於有期徒刑執
    行完畢後，5 年內故意再犯本案有期徒刑以上之罪，為累犯
    。惟審酌被告前案與本案之犯罪行為態樣及罪質並不相同，
    尚難以前案有期徒刑執行完畢之情形，認其於本案所為之惡
    性更深，參酌司法院釋字第775 號解釋意旨，不予加重最低
    本刑，亦不另於主文記載為累犯。
  ㈣本案無槍砲彈藥刀械管制條例第18條第4 項之適用：
    犯槍砲彈藥刀械管制條例之罪，於偵查或審判中自白，並供
    述全部槍砲、彈藥、刀械之來源及去向，因而查獲或因而防
    止重大危害治安事件之發生者，減輕或免除其刑，該條例第
    18條第4 項定有明文。本案被告於偵查及審理中均自白，並
    供稱槍、彈係購自「傑國模型槍館」，惟經警調查後，未查
    獲槍、彈來源之其他正犯或共犯，有桃園市政府警察局大溪
    分局110 年9 月6 日函在卷可憑（見本院卷第123 頁）。本
    案亦未見因被告供出來源而防止重大危害治安事件之發生。
    從而，本案並無前揭減免刑責規定之適用。
  ㈤科刑：
    審酌被告持有具殺傷力之非制式衝鋒槍1 支及非制式子彈13
    顆，並於出門時隨身攜帶而放置在車上，對於社會治安產生
    嚴重威脅，且另有妨害自由及違反槍砲彈藥刀械管制條例之
    前科紀錄（於本案不構成累犯），應認素行不佳，兼衡其於
    本案持有槍彈之期間、數量、犯後態度、智識能力及生活狀
    況等一切情狀，量處如主文所示之刑，並諭知罰金易服勞役
    之折算標準。
三、沒收：
  ㈠扣案如附表編號1 所示之衝鋒槍，為被告所有，經鑑定具有
    殺傷力，屬於法律禁止持有之違禁物，應依刑法第38條第1
    項規定宣告沒收。
  ㈡扣案子彈均經試射完畢而裂解，裂解後之彈頭、彈殼等殘骸
    ，不具子彈之作用及效能，非屬違禁物，故不予沒收。
四、不另為無罪諭知部分：
    公訴意旨雖認被告基於非法持有非制式子彈之犯意，購入30
    顆非制式子彈而持有，除前揭有罪部分之13顆子彈外，另持
    有17顆非制式子彈。惟查：
  ㈠扣案14顆子彈，其中1 顆經試射後無法擊發，不具殺傷力，
    有刑事局鑑定書在卷可憑（見偵卷第85頁），被告持有該顆
    子彈即不構成犯罪。
  ㈡公訴意旨認被告另持有16顆非制式子彈，並於查獲前已擊發
    完畢而未能扣案等情，除被告之自白外，別無其他佐證。再
    者，該16顆子彈未經查獲及鑑定，又無其他事證足認其動能
    可穿透皮膚而具有殺傷力。再參被告於本案遭查獲持有之非
    制式子彈中，即含有無法擊發而不具殺傷力之子彈。因此，
    縱使被告曾持有其他16顆非制式子彈，尚不能逕認均具有殺
    傷力，應認此部分犯嫌之事證不足。
  ㈢從而，公訴意旨認被告除前揭有罪部分以外，所涉非法持有
    非制式子彈部分尚有17顆等情，其罪證不足。惟公訴意旨認
    此部分與前開有罪部分為一罪關係，故不另為無罪諭知。
據上論斷，應依刑事訴訟法第299 條第1 項前段，判決如主文。
本案經檢察官陳淑蓉提起公訴，檢察官周彤芬到庭執行職務。
中　　華　　民　　國　 110　　年　　12　　月　　 3　　日
                  刑事第四庭  審判長法  官  黃柏嘉
 
                                    法  官  陳韋如
 
                                    法　官　涂偉俊
以上正本證明與原本無異。
如不服本判決應於收受判決後20日內向本院提出上訴書狀，並應
敘述具體理由。其未敘述上訴理由者，應於上訴期間屆滿後20日
內向本院補提理由書(均須按他造當事人之人數附繕本)「切勿逕
送上級法院」。 
 
　　　　　　　　　　　　　　　      書記官　余玫萱
中　　華　　民　　國　 110　　年　　12　　月　　3 　　日
 
 
 
附錄所犯法條：
槍砲彈藥刀械管制條例第7條
未經許可，製造、販賣或運輸制式或非制式火砲、肩射武器、機
關槍、衝鋒槍、卡柄槍、自動步槍、普通步槍、馬槍、手槍或各
類砲彈、炸彈、爆裂物者，處無期徒刑或 7 年以上有期徒刑，
併科新臺幣 3 千萬元以下罰金。
未經許可，轉讓、出租或出借前項所列槍砲、彈藥者，處無期徒
刑或 5 年以上有期徒刑，併科新臺幣 1 千萬元以下罰金。
意圖供自己或他人犯罪之用，而犯前二項之罪者，處死刑或無期
徒刑；處徒刑者，併科新臺幣 5 千萬元以下罰金。
未經許可，持有、寄藏或意圖販賣而陳列第 1 項所列槍砲、彈
藥者，處 5 年以上有期徒刑，併科新臺幣 1 千萬元以下罰金。
意圖供自己或他人犯罪之用，以強盜、搶奪、竊盜或其他非法方
法，持有依法執行公務之人所持有之第 1 項所列槍砲、彈藥者
，得加重其刑至二分之一。
第 1 項至第 3 項之未遂犯罰之。
槍砲彈藥刀械管制條例第12條
未經許可，製造、販賣或運輸子彈者，處 1 年以上 7 年以下有
期徒刑，併科新台幣 500 萬元以下罰金。
未經許可，轉讓、出租或出借子彈者，處 6 月以上 5 年以下有
期徒刑，併科新台幣 300 萬元以下罰金。
意圖供自己或他人犯罪之用，而犯前二項之罪者，處 3 年以上
10 年以下有期徒刑，併科新台幣 700 萬元以下罰金。
未經許可，持有、寄藏或意圖販賣而陳列子彈者，處 5 年以下
有期徒刑，併科新台幣 300 萬元以下罰金。
第 1 項至第 3 項之未遂犯罰之。
附表：
┌──┬───────┬──┬──────────────┬──────┐
│編號│物品          │數量│鑑定結果                    │備註        │
├──┼───────┼──┼──────────────┼──────┤
│ 1  │非制式衝鋒槍  │1支 │由仿衝鋒槍製造之槍枝，組裝已│管制編號：  │
│    │（含彈匣1個） │    │貫通之金屬槍管、金屬槍機而成│0000000000  │
│    │              │    │，擊發功能正常，可供擊發適用│            │
│    │              │    │子彈使用，認具殺傷力。      │            │
├──┼───────┼──┼──────────────┼──────┤
│ 2  │非制式子彈    │13顆│由金屬彈殼組合直徑約8.9mm 金│均已試射完畢│
│    │              │    │屬彈頭而成，均可擊發，認具殺│            │
│    │              │    │傷力。                      │            │
├──┼───────┼──┼──────────────┼──────┤
│ 3  │非制式子彈    │1顆 │由口徑9mm 制式空包彈組合直徑│已試射完畢  │
│    │              │    │約8.9 mm金屬彈頭而成，無法擊│            │
│    │              │    │發，認不具殺傷力。          │            │
└──┴───────┴──┴──────────────┴──────┘
附件：
編號㈠
┌────────────────────────────┬──────┐
│檔案「2020_1029_204553_242.mp4」（警員張皓翔【警員Ａ】之│卷證出處    │
│密錄器畫面）                                            │            │
├────────────────────────────┼──────┤
│00：00：27      員警Ａ：外面那台車是誰的?那個馬自達是誰 │本院卷第134 │
│                        的？                            │-137頁      │
│                店家：欸那車是誰的，移一下啊。誰的車?   │            │
│                員警Ａ：紅線不要停太久                  │            │
│                店家：不要停啦。                        │            │
│                員警Ａ：不要停在這邊啦。                │            │
│                店家：拍謝、拍謝、拍謝。                │            │
│                員警Ａ：查獲了。                        │            │
│                (徐國慶走出店外)                        │            │
│00：00：50      員警Ａ：帥哥我跟你對個身分證字號。      │            │
│                徐國慶：F126                            │            │
│                員警Ａ：F126                            │            │
│                徐國慶：110                             │            │
│                員警Ａ：110                             │            │
│                徐國慶：070                             │            │
│                員警Ａ：070。你叫什麼名字?              │            │
│                徐國慶：徐國慶                          │            │
│                員警Ａ：你是車主本人嗎?                 │            │
│00：01：00      徐國慶：不是。跟朋友借的。              │            │
│                員警Ａ：啊你之前那案子多久以前了        │            │
│                徐國慶：欸現在還在判，                  │            │
│                員警Ａ：現在還在判、還在等就對了。      │            │
│                徐國慶：對。                            │            │
│00：01：14      員警Ａ：你身上沒有帶什麼違禁品吧，我們檢│            │
│                        查搜索一下你的口袋，裡面那是你朋│            │
│                        友嗎?你幫我直接把它拉出來，帥哥 │            │
│                        ，等一下等一下。                │            │
│                徐國慶：拍謝，                          │            │
│                員警Ａ：沒關係。                        │            │
│                徐國慶：我拿給你看(閩南語)。            │            │
│                員警Ａ：好。                            │            │
│                (徐國慶自口袋拿出物品)                  │            │
│                員警Ａ：你這是感冒藥?                   │            │
│                徐國慶：不是欸，我精神科的藥。          │            │
│                員警Ａ：你有處方箋嗎?你有去看診所?有齁，│            │
│                        沒關係，等下，你這先幫我、我先幫│            │
│                        你拿著，                        │            │
│                (徐國慶將手中之藥品交付員警B)           │            │
│                員警Ａ：我們同事先幫你拿著，你幫我把整個│            │
│                        口袋拉出來                      │            │
│                徐國慶：口袋齁                          │            │
│                員警Ａ：嘿，OK，底下這個，              │            │
│                徐國慶：蛤?                             │            │
│                員警Ａ：底下這個，拉鍊幫我。你們是有在玩│            │
│                        生存喔?                         │            │
│00：01：54      (員警之手電筒亮起)                      │            │
│                徐國慶：BB槍                            │            │
│                員警Ｃ：現在不能買操作槍你們知道齁?     │            │
│                民眾甲：我知道、我知道啊。              │            │
│                (徐國慶持續翻口袋)                      │            │
│                員警Ａ：你們不是買來改的吧?             │            │
│                徐國慶：沒有啦。                        │            │
│                員警Ａ：就單純好玩就對了。幫我把整個口袋│            │
│                        拉出來。                        │            │
│                徐國慶：這個拉出來                      │            │
│00：02：15      員警Ａ：OK，你那車子跟別人借多久了?     │            │
│00：02：17      徐國慶：就租車行租的啊。                │            │
│                員警Ａ：你這邊也幫我拉開，OK，來後面麻煩│            │
│                        一下                            │            │
│                徐國慶：後面沒有啦。                    │            │
│                員警Ａ：幫我拉鍊拉開，還有一個拉鍊嘛。  │            │
│                (徐國慶拉口袋)                          │            │
│                員警Ａ：你們常來這邊買喔?               │            │
│                徐國慶：就無聊就跑來這邊，              │            │
│                員警Ａ：這邊好嗎?                       │            │
│                徐國慶：無聊就跑來這邊                  │            │
│                員警Ａ：無聊就來這邊買、逛一下就對了。外│            │
│                        套口袋我看一下。                │            │
│00：02：43      (員警A持手電筒照被告徐國慶身上的口袋、徐│            │
│                國慶拉出外套口袋)                       │            │
│                員警Ａ：OK。來，另外一邊麻煩一下，因為這│            │
│                        邊車子很多，你停在這邊          │            │
│                徐國慶：拍謝拍謝                        │            │
│                員警Ａ：這裡面，                        │            │
│                徐國慶：這我的皮包(閩南語)              │            │
│（下接編號㈡）                                          │            │
└────────────────────────────┴──────┘
編號㈡
┌────────────────────────────┬──────┐
│檔案「2020_1029_204853_243.mp4」（警員張皓翔【警員Ａ】之│卷證出處    │
│密錄器畫面）                                            │            │
├────────────────────────────┼──────┤
│00：00：00      員警Ａ：OK，另外一邊有口袋嗎? 啊你皮包我│本院卷第137 │
│                        在你面前看一下就好。            │-139頁      │
│                徐國慶：好。                            │            │
│                 (員警A 接獲徐國慶交付之皮夾並以手電筒照│            │
│                  射翻找)                               │            │
│00：00：10      員警Ａ：啊車、車主是你朋友?             │            │
│00：00：12      徐國慶：就、租車行啊。                  │            │
│00：00：13      員警Ａ：租車行?                         │            │
│                徐國慶：對啊，我車子撞壞掉啊。          │            │
│00：00：17      員警Ａ：只是它不是掛租車行的牌欸，它不是│            │
│                掛，就是掛私人的牌欸?                   │            │
│00：00：21      徐國慶：對啊。                          │            │
│00：00：24      員警Ａ：你是在哪一間租的啊?             │            │
│00：00：28      徐國慶：在、五股。                      │            │
│                員警Ａ：你東西先還大哥。                │            │
│                 (員警B將物品交還給徐國慶)              │            │
│00：00：32      員警Ａ：你現在住哪裡?                   │            │
│                徐國慶：三峽。                          │            │
│                員警Ａ：三峽喔。                        │            │
│                員警Ａ：(將皮夾交還給徐國慶)好，謝謝。  │            │
│00：00：40      徐國慶：謝謝你。                        │            │
│00：00：41      員警Ｃ：那車子我要看、照一下找不好。    │            │
│                （員警Ｃ以手指向被告車輛，並朝車輛走去) │            │
│00：00：45      員警Ａ：我們照一下，沒有違禁品就好。    │            │
│00：00：48      徐國慶：可是你們沒、沒搜索票啊。        │            │
│00：00：50      員警Ａ：所以我們照一下嘛，我們沒有要進去│            │
│                        搜，我們只是照而已啊，從外面看，│            │
│                        我們從外面看而已，我們沒有要進去│            │
│                        去碰。                          │            │
│00：00：57       (由畫面所示，員警Ｃ向著被告之車輛探頭) │            │
│00：01：01      員警Ｃ：你車上那把是?                   │            │
│00：01：02      員警Ａ：帥哥。                          │            │
│                 (員警A朝徐國慶所在之畫面所示店門口走去)│            │
│                員警Ｂ：先生、先生。                    │            │
│00：01：04      員警Ａ：帥哥，我們還沒查完啦。          │            │
│00：01：05       (徐國慶開門正要踏入店內)               │            │
│00：01：06      徐國慶：沒有啦，那BB槍啦。              │            │
│                員警Ａ：我們還沒查完，你先出來說明一下。│            │
│00：01：09      員警Ｃ：那把是什麼?                     │            │
│00：01：10      員警Ａ：你先出來說明一下。              │            │
│00：01：13      員警Ｃ：你先、你先過來啦。              │            │
│                 (徐國慶朝車輛走去)                     │            │
│                徐國慶：什麼?                           │            │
│00：01：15      員警Ｃ：副駕那支是什麼?                 │            │
│00：01：16      徐國慶：那BB槍啊。                      │            │
│00：01：17      員警Ｃ：可以看一下嗎?                   │            │
│                徐國慶：蛤?                             │            │
│00：01：20      員警Ｃ：沒有通槍管啦?                   │            │
│                 (徐國慶朝駕駛座方向走去)               │            │
│00：01：21      員警Ａ：帥哥，不要到駕駛座，帥哥。      │            │
│00：01：23      徐國慶：沒駕駛座，我要怎麼開?           │            │
│00：01：26      員警Ａ：你沒有那個嗎?你不是電動的嗎?    │            │
│00：01：29      徐國慶：那電動的啊。                    │            │
│                 (徐國慶於駕駛座車門前拿鑰匙)           │            │
│00：01：35      徐國慶：那BB槍啦。                      │            │
│00：01：36      員警Ｃ：看一下就好了啦。                │            │
│00：01：39       (徐國慶將駕駛座車門開啟，並坐上駕駛座) │            │
│00：01：41      員警Ａ：帥哥，人、人下來、人下來。      │            │
│00：01：43      員警Ａ：欸，不要發動喔!                 │            │
│                 (聽到車輛引擎發動聲)                   │            │
│00：01：45      員警齊聲：欸!                           │            │
│                (徐國慶駕車駛離現場，留下盤查員警一行人)│            │
│                (由畫面可以見到員警C手上拿著槍支)       │            │
│00：01：58      (員警奔跑上警車，追逐徐國慶)            │            │
└────────────────────────────┴──────┘
編號㈢ 
┌────────────────────────────┬──────┐
│檔案「FILE0035.mov」（警員鄭昊鎬【警員Ｂ】之密錄器畫面）│卷證出處    │
├────────────────────────────┼──────┤
│00：03：34      員警Ｃ：那車子我要看、照一下好不好。    │本院卷第143 │
│00：03：35       (員警C朝被告之車輛前進)                │-144頁      │
│00：03：37      徐國慶：蛤?                             │            │
│00：03：38      員警Ａ：車子我們照一下。                │            │
│00：03：42      徐國慶：可是你們沒有搜索票啊。          │            │
│00：03：43      員警Ａ：所以我們照一下，我們沒有要進去搜│            │
│                        ，我們只是照，從外面看，我們沒有│            │
│                        要進去搜。                      │            │
│00：03：50      員警Ｂ：嗯，好聰明，知道沒有搜索票。    │            │
│00：03：52      員警Ｃ：你車上那個是?先生、先生!        │            │
│                 (畫面見被告徐國慶步行返回店家門口)     │            │
│                員警Ａ：先生，還沒查完啦。              │            │
│                員警Ｃ：你過來啦。                      │            │
│00：03：59      徐國慶：沒有，那BB槍啊。                │            │
│                員警Ａ：還沒查完，你先出來。            │            │
│                員警Ｃ：那把是什麼啦?                   │            │
│00：04：04      員警Ａ：先出來說明、先出來說明一下。    │            │
│                徐國慶：沒有啦。                        │            │
│                員警Ｃ：先、你先過啦。                  │            │
│00：04：07      (徐國慶配合員警要求，自店家門口朝其車輛 │            │
│                 走去)                                  │            │
│00：04：08      員警Ｃ：副駕那支是什麼?                 │            │
│00：04：09      徐國慶：那BB槍呀。                      │            │
│00：04：10      員警Ｃ：我可以看一下嗎?沒有通槍管啦齁?  │            │
│                徐國慶：蛤?                             │            │
│00：04：14      員警Ａ：帥哥，不要去駕駛座，帥哥。      │            │
│00：04：15      (被告徐國慶沿車尾繞去，走向駕駛座)      │            │
│00：04：17      徐國慶：沒到駕駛座，要怎麼開?           │            │
│00：04：22      員警Ａ：這不是電動的喔?                 │            │
│00：04：25      (徐國慶拿出鑰匙開車門鎖)                │            │
│00：04：28      徐國慶：那BB槍啦。                      │            │
│00：04：29      員警Ｃ：我看一下就好了。                │            │
│00：04：31      (徐國慶開啟車門，並坐上駕駛座)          │            │
│                (員警B即佩掛本密錄器者、員警A均站在駕駛 │            │
│                座側；員警C則站在副駕駛座側)            │            │
│00：04：34      員警Ａ：帥哥，人，人下來、人下來        │            │
│                (員警C開啟副駕駛座車門並彎下身)         │            │
│00：04：35      (引擎發動聲)                            │            │
│00：04：38      員警Ａ：欸，不要發動喔!                 │            │
│00：04：39      員警齊聲：喂。                          │            │
│                (被告徐國慶駕車旋即駛離現場；另由截圖可 │            │
│                見，斯時，員警C手上有一把槍枝)          │            │
│                (員警迅速奔上警車，駕車追逐徐國慶)      │            │
└────────────────────────────┴──────┘
編號㈣
┌────────────────────────────┬──────┐
│檔案「2020_1029_204208_006.mp4」（警員邱創偉【警員Ｃ】之│卷證出處    │
│密錄器畫面                                              │            │
├────────────────────────────┼──────┤
│00：02：14       (由畫面所示，員警A、B仍在對被告徐國慶進│本院卷第132 │
│                  行盤查)                               │-133頁      │
│00：02：16      徐國慶：謝謝。                          │            │
│00：02：18      員警Ｃ：這車子我來看、照一下好了。      │            │
│00：02：18      徐國慶：蛤?                             │            │
│00：02：19      員警Ｃ：車子我照一下。                  │            │
│                （畫面逐漸靠近被告停放於路邊之車輛，並以│            │
│                  手電筒照射，從畫面中可見車輛副駕駛座之│            │
│                  腳踏墊處放有一把黑色槍枝）            │            │
│00：02：36      員警Ｃ：車上那把是?先生、先生、先生你過 │            │
│                        來啦。                          │            │
│00：02：43      徐國慶：沒有啦，那BB槍。                │            │
│00：02：45      員警Ｃ：那把是什麼啦?                   │            │
│00：02：51      員警Ｃ：你先、你先過來啦，副駕那支是什麼│            │
│                        ?                               │            │
│                 (畫面朝被告徐國慶靠近，復又往車輛方向移│            │
│                  動)                                   │            │
│00：02：52      徐國慶：那BB槍啦。                      │            │
│00：02：53      員警Ｃ：我可以看一下嗎?沒有通槍管啦齁。 │            │
│00：02：59      員警Ａ：帥哥不要去駕駛座、帥哥。        │            │
│00：03：00      徐國慶：沒駕駛座，我怎麼開?             │            │
│00：03：01      員警Ｃ：你開一下。                      │            │
│00：03：12      徐國慶：BB槍啦。                        │            │
│00：03：13      員警Ｃ：我看一下就好啦。                │            │
│                 (畫面停留於被告徐國慶車輛之副駕駛座前）│            │
│00：03：15       (被告徐國慶車輛之副駕駛座車門開啟，畫面│            │
│                  中可見徐國慶開啟駕駛座車門正坐入駕駛座│            │
│                  )                                     │            │
│00：03：18       (員警C朝被告徐國慶車輛副駕駛座伸手，並 │            │
│                  拿起槍枝)                             │            │
│00：03：22      員警齊聲：欸。                          │            │
│00：03：23       (徐國慶將車輛駛離)                     │            │
│                 (員警奔跑上警車並追逐被告徐國慶駕駛之車│            │
│                  輛)                                   │            │
│00：03：30      員警Ｃ：上車、上車、他一定有槍啦。      │            │ 
└────────────────────────────┴──────┘